【裁判字號】    95,訴,1951
【裁判日期】    951026
【裁判案由】    毒品危害防制條例
【裁判全文】
臺灣桃園地方法院宣示判決筆錄          95年度訴字第1951號
公  訴  人  臺灣桃園地方法院檢察署檢察官
被      告  甲○○
                    （現於臺灣桃園監獄另案執行中）
指定辯護人  本院公設辯護人乙○○
上列被告因毒品危害防制條例案件，於中華民國95年10月26日下
午5時許，在本院第4法庭宣示判決，出席職員如下：
          法  官  蘇昭蓉
          書記官  韓若玉
          通  譯
法官起立朗讀判決主文、犯罪事實要旨、處罰條文、附記事項，
及告以上訴限制、期間並提出上訴狀之法院，且諭知記載其內容
：
一、主  文：
    甲○○連續施用第一級毒品，累犯，處有期徒刑捌月。又連
    續施用第二級毒品，累犯，處有期徒刑肆月。又施用第一級
    毒品，累犯，處有期徒刑柒月，扣案第一級毒品海洛因（驗
    餘淨重零點壹捌公克）沒收銷燬之，上開海洛因外包裝壹枚
    沒收。又施用第二級毒品，處有期徒刑參月。應執行有期徒
    刑壹年陸月，扣案第一級毒品海洛因（驗餘淨重零點壹捌公
    克）沒收銷燬之，上開海洛因外包裝壹枚沒收。
二、犯罪事實要旨：
    甲○○曾因施用毒品案件，經觀察、勒戒後，認無繼續施用
    毒品之傾向，於民國92年10月14日間執行完畢釋放，經臺灣
    基隆地方法院檢察署檢察官以92年度毒偵緝字第98號為不起
    訴處分確定。又於92年間，因傷害案件，經臺灣高等法院以
    92年度上訴字第1955號判決判處有期徒刑1 年確定，於94年
    1 月14日假釋付保護管束出監，於94年1 月30日假釋期滿未
    經撤銷以執行完畢論（構成累犯），又因施用第一級、第二
    級毒品案件，再經臺灣基隆地方法院以94年度訴字第922 號
    判決分別判處有期徒刑8 月、有期徒刑5 月，定應執行刑為
    有期徒刑1 年確定。(一)甲○○詎仍未戒除毒癮，復基於施用
    第一、二級毒品之概括犯意，自上開觀察、勒戒執行完畢釋
    放後5 年內之94年12月26日後起至95年6 月間某日止，在桃
    園縣龜山鄉之朋友住處，分別連續施用第一級毒品海洛因、
    第二級毒品甲基安非他命（起訴書誤載為安非他命）多次。
    (二)甲○○於95年7 月1 日刑法修正施行後，又分別基於施用
    第一級毒品、第二級毒品之犯意，在桃園縣龜山鄉之朋友住
    處，分別施用第一、二級毒品海洛因、甲基安非他命各1 次
    。嗣先於95年2 月15日，經臺灣士林地方法院檢察署檢察官
    命採集尿液檢驗後，其尿液呈現海洛因、甲基安非他命陽性
    反應；又於95年7 月12日上午9 時30分許，在桃園縣龜山鄉
    ○○○路與文二三路口為警查獲，並扣得其所有之海洛因1
    包（海洛因驗餘淨重0.18公克）。
三、處罰條文：
    毒品危害防制條例第10條第1 項、第2 項、第18條第1 項前
    段，95年7 月1 日修正施行後刑法第2 條第1 項前段、95年
    7 月1 日修正施行前刑法第11條、第56條、第47條、第51條
    第5 款、95年7 月1 日修正施行後刑法第11條、第47條第1
    項、第38條第1 項第2 款。
四、附記事項：
    (一)犯罪事實(一)部分：
      被告於92年間，因傷害案件，經臺灣高等法院以92年度上
      訴字第1955號判決判處有期徒刑1 年確定，於94年1 月14
      日假釋付保護管束出監，於94年1 月30日假釋期滿未經撤
      銷以執行完畢論，有臺灣高等法院被告前案紀錄表在卷足
      參，而被告行為後，刑法業已於94年1 月7 日修正刪除第
      56條連續犯之規定，並將原第47條：「受有期徒刑之執行
      完畢，或受無期徒刑或有期徒刑一部之執行而赦免後，5
      年以內再犯有期徒刑以上之罪者，為累犯，加重本刑至2
      分之1 」之規定修正為第47條第1 項：「受徒刑之執行完
      畢，或一部之執行而赦免後，5 年以內故意再犯有期徒刑
      以上之罪者，為累犯，加重本刑至2 分之1 」，於同年2
      月2 日公布，95年7 月1 日施行，此修正雖非犯罪構成要
      件之變更，但顯已影響行為人刑罰之法律效果，自屬法律
      變更，依修正後刑法第2 條第1 項規定比較結果，不論依
      舊法第47條或新法第47條第1 項之規定，被告所犯本件施
      用第一級毒品、第二級毒品犯行均構成累犯；而被告於舊
      法時期所犯之數次施用毒品犯行，依新法應分論併罰之結
      果，其刑度顯較依修正前刑法第56條規定應論以1 罪，得
      加重其刑至2 分之1 之情形為重，經整體綜合比較之結果
      ，自以舊法之規定較有利於被告，故被告此部分犯行應依
      修正前刑法第56條連續犯規定論以1 罪，依法加重其刑，
      並依修正前刑法第47條累犯之規定加重其刑，並遞予加重
      之。
    (二)犯罪事實(二)部分：
      被告於92年間，因傷害案件，經臺灣高等法院以92年度上
      訴字第1955號判決判處有期徒刑1 年確定，於94年1 月14
      日假釋付保護管束出監，於94年1 月30日假釋期滿未經撤
      銷以執行完畢論，已如前述，被告於有期徒刑執行完畢後
      5 年內，又故意犯本件有期徒刑以上刑之罪，為累犯，應
      依95年7 月1 日修正後之刑法第47條第1 項加重其刑。扣
      案海洛因（驗餘淨重共0.18公克）係被告施用之毒品，應
      依毒品危害防制條例第18條第1 項前段沒收銷燬之，上開
      海洛因外包裝1 枚，為被告所有且係供其施用海洛因之物
      ，此業據被告供陳明確，應依95年7 月1 日修正後之刑法
      第38條第1 項第2 款之規定宣告沒收。
    (三)按刑法第51條第5 款提高多數有期徒刑合併應執行之刑不
      得逾30年，新法施行後，應依新法第2 條第1 項之規定，
      適用最有利於行為人之法律。裁判確定前犯數罪，其中一
      罪在新法施行前者，亦同，最高法院95年5 月23日95年第
      8 次刑事庭會議決議第5 點可資參照。被告戴於裁判前犯
      上開各罪，其中犯罪事實(一)所示犯罪時間均係於95年7 月
      1 日之前犯之，而刑法第51條業於94年1 月7 日修正公布
      ，並於95年7 月1 日施行，修正前刑法第51條規定：「數
      罪併罰，分別宣告其罪之刑，依左列各款定其應執行者：
      」，其中第5 款規定：「宣告多數有期徒刑者，於各刑中
      之最長期以上，各刑合併之刑期以下，定其刑期。但不得
      逾二十年。」，修正後刑法第51條第5 款規定：「宣告多
      數有期徒刑者，於各刑中之最長期以上，各刑合併之刑期
      以下，定其刑期。但不得逾三十年」，比較結果，修正後
      刑法並非較有利於被告，本件仍應依修正前刑法，定其應
      執行之刑。
五、協商判決除有刑事訴訟法第455 條之4 第1 項第1 款於本訊
    問程序終結前，被告撤銷協商合意或檢察官撤回協商聲請者
    ；第2 款被告協商之意思非出於自由意志者；第4 款被告所
    犯之罪非第455 條之2 第1 項所定得以協商判決者；第6 款
    被告有其他較重之裁判上一罪之犯罪事實者；第7 款法院認
    應諭知免刑或免訴、不受理者情形之一，及違反同條第2 項
    「法院應於協商合意範圍內為判決；法院為協商判決所科之
    刑，以宣告緩刑或2 年以下有期徒刑、拘役或罰金為限」之
    規定者外，不得上訴。
六、如有前項得上訴之情形者，得自收受判決送達之日起10日內
    ，向本院提出上訴書狀，上訴於第二審法院。
七、本案經檢察官徐文豪到庭執行職務。
中    華    民    國    95    年    10    月    26    日
                      臺灣桃園地方法院刑事第四庭
                                  書記官  韓若玉
                                  法  官  蘇昭蓉
以上正本證明與原本無異。
                                  書記官  韓若玉
中    華    民    國    95    年    10    月    26    日


司法院資訊處製作；財團法人民間司法改革基金會備份。
